# 前期差错更正

提问人：xiaorangmeng 时间：2020-10-19 08:05:02
在进行前期差错更正时碰到一个问题：公司 18 年发生亏损，有确认递延所得税资产（预计亏损可以弥补）， 19 年继续亏损，冲回累计确认递延（受外部市场环境影响跨及时预计后续盈利存在不确定性）； 2020 年发现一项重大错报需进行前期差错更正，在对 18 年报表科目进行追溯调整时是否按 18 年口径测算对递延所得税资产的影响，还是按要按目前的口径直接不考虑递延。
我个人感觉应该按 18 年口径测算对递延所得税资产的影响，没找到相关的指引文件，向大家请教下，谢谢各位

回答人：chenyiwei
应该按 18 年口径测算对递延所得税资产的影响。在前期差错更正追溯重述前期报表后，不仅以前年度会计利润发送变化，理论上还应同时重新更正前期的纳税申报，不能改变相关损益事项在税务上的归属年度。相应地，对前期应纳税所得额的确定也会发生变化，特别是可能导致前期递延所得税资产的确认不再恰当。